【裁判字號】    97,審簡上,17
【裁判日期】    971030
【裁判案由】    毒品危害防制條例
【裁判全文】
臺灣士林地方法院刑事判決            97年度審簡上字第17號
上  訴  人  臺灣士林地方法院檢察署檢察官
被      告  甲○○
上列上訴人因被告違反毒品危害防制條例案件，不服本院刑事庭
於中華民國97年7 月31日所為97年度簡字第505 號第一審刑事簡
易判決（偵查案號：臺灣士林地方法院檢察署97年度毒偵字第11
83號），提起上訴，本院管轄第二審之合議庭判決如下：
    主  文
上訴駁回。
    事實及理由
一、本案經本院審理結果，認第一審認定被告犯毒品危害防制條
    例第10條第2 項施用第二級毒品罪，累犯，量處有期徒刑5
    月，並諭知如易科罰金以新臺幣1,000 元折算1 日，其認事
    、用法及量刑均無不當，應予維持，引用第一審判決書記載
    之犯罪事實、證據及理由（如附件判決書）。
二、檢察官上訴意旨略以：被告於本案之前已因施用毒品犯行，
    經臺灣臺中地方法判處有期徒刑4 月，於執行完畢後，復再
    犯本件施用毒品，顯見被告並無戒治毒品之堅強意志，原審
    竟僅判處有期徒刑5 月，顯與一般審判實務不符且無法使被
    告暫時脫離周遭毒品之誘惑，量刑過輕，自難認其妥適等語
    。
三、按量刑之輕重，屬事實審法院得依職權自由裁量之事項，苟
    已斟酌刑法第57條各款所列情狀而未逾越法定刑度，不得遽
    指為違法，且在同一犯罪事實與情節，如別無其他加重或減
    輕之原因，下級審量定之刑，亦無過重或失輕之不當情形，
    則上級審法院對下級審法院之職權行使，原則上應予尊重。
    本件原判決於量刑時，已審酌被告前有施用毒品之前科，且
    經觀察勒戒及追訴處罰，仍未戒絕施用毒品之惡習，惟其施
    用毒品係傷害自身健康，尚未危及他人，且於犯後坦承犯行
    ，態度尚屬良好等情狀，量處有期徒刑5 月，顯係在法定刑
    內科處其刑。又施用毒品者均具有相當程度之生理成癮性及
    心理依賴性，戒除不易，縱使施以觀察、勒戒或科以刑罰，
    亦非必然得以戒除施用毒品之惡習，另施用毒品之犯罪，其
    犯罪心態與一般刑事犯罪之本質不同，非難性較低，且毒品
    犯為病患性犯人，對社會侵害沒有加強效果。本件由卷附被
    告之父陳建業具狀陳述之內容觀之（見原審卷第15至16頁）
    ，被告之父對年輕識淺之被告充滿關懷，被告之家庭功能目
    前甚為健全，而被告其前僅係因誤交損友，為友人做保而積
    欠地下錢莊債務，遭地下錢莊追討債務，並於追討債務過程
    中，身心受創，方才患有躁鬱症，而沉迷施用毒品，目前已
    由父母監督下前往醫院精神科治療，被告並已搬回原家庭與
    父母同住，被告父親並出資協助被告工作，而已遠離毒品，
    足見於現階段，被告之家庭、社會人際關係功能，已足以令
    其改過自新，戒除毒品，且由其於本院訊問過程中之態度，
    亦足見其已戒除毒癮，甚且有遠離毒害之決心，現階段實不
    宜再量處6 月以上之徒刑，讓被告再度進入監所，與需要監
    獄矯正教化功能之人犯混合對待。由是以觀，原審量處有期
    徒刑5 月，並諭知易科罰金之折算標準，其量刑甚屬妥適，
    檢察官上訴意旨指原判決量刑過輕，求予撤銷改判，為無理
    由，應予駁回。
四、據上論斷，應依刑事訴訟法第455 條之1 第1 項、第3 項、
    第368 條、第373 條，判決如主文。
五、本案經檢察官游儒倡到庭執行職務。
中    華    民    國    97    年    10    月   30     日
                  刑事第一庭審判長法  官  洪英花
                                  法  官  雷雯華
                                  法  官  王沛雷
以上正本證明與原本無異。
本件不得上訴。
                                  書記官  吳尚文
中    華    民    國    97    年    10    月    30   日
附錄本案判決論罪科刑法條：
毒品危害防制條例第10條第2 項
施用第二級毒品者，處三年以下有期徒刑。


司法院資訊處製作；財團法人民間司法改革基金會備份。
